臺灣基隆地方法院刑事裁定　　　　　　　100年度聲減字第5號
聲　請　人　臺灣基隆地方法院檢察署檢察官
受　刑　人　劉倩妤
上列受刑人因洗錢防制法等案件，已經判決罪刑確定，聲請人聲
請減刑及定其應執行之刑，本院裁定如下：
    主  文
劉倩妤所犯如附表編號1、2所示之罪，均減刑，詳如附表編號1
、2所載，與附表編號3所示之不得減刑之罪，應執行有期徒刑柒
月又壹拾伍日，如易科罰金以銀元佰元即新臺幣玖佰元折算壹
日。
    理  由
一、聲請意旨略以：受刑人劉倩妤於附表所列日期犯如附表所列
    之罪，經如附表所列之法院判處如附表所示之刑確定在案，
    因其所犯各罪之犯罪時間均在民國96年4 月24日以前，所犯
    如附表編號1 、2 所示之罪，核與中華民國96年罪犯減刑條
    例第2 條第1 項第3 款規定相符，應依同條例第8 條第1 項
    、第3 項聲請裁定減刑，又附表編號3 所列之罪雖不符同條
    例所規定之減刑條件，仍應依同條例第11、12條之規定，與
    附表編號1 、2 所列之罪減刑後之刑，定應執行刑，並諭知
    易科罰金之折算標準等語。
二、按犯罪在96年4 月24日以前者，除中華民國96年罪犯減刑條
    例另有規定外，有期徒刑、拘役或罰金，減其刑期或金額2
    分之1 ；依該條例應減刑之罪，已經判決確定尚未執行或執
    行未完畢者，由檢察官或應減刑之人犯聲請最後審理事實之
    法院裁定之、依本條例應減刑之數罪，經二以上法院裁判確
    定者，得由一檢察官或應減刑之人犯合併向其中一裁判法院
    聲請裁定之；犯最重本刑為5 年以下有期徒刑以下之刑之罪
    ，依本條例規定減為6 月以下有期徒刑、拘役者，應於為減
    刑裁判時，併諭知易科罰金折算之標準；另以，裁判確定前
    犯數罪，有應減刑與不應減刑者，就應減刑之罪，依第2 條
    、第4 條、第6 條至第8 條規定減刑後，與不應減刑之罪之
    宣告刑，適用刑法第51條定其應執行之刑；前二條關於定其
    應執行之刑，準用第8 條第3 項規定，中華民國96年罪犯減
    刑條例第2 條第1 項第3 款、第8 條第1 項、第3 項、第9
    條、第11條及第12條分別定有明文。次按，減刑後之易科罰
    金或易服勞役之折算標準，仍宜照原標準定之（法院辦理96
    年減刑案件應行注意事項第16項可資參照）。
三、經查：
  (一)受刑人因於如附表所示之時間，犯如附表所示等罪，經如附
    表所示之法院分別以如附表所示之判決，判處如附表所示之
    刑，此有本院判決、臺灣桃園地方法院判決及臺灣高等法院
    被告前案紀錄表在卷供參，已堪認定，因受刑人所犯如附表
    編號1 、2 所示之罪犯罪時間在96年4 月24日以前，且其所
    犯非為中華民國96年罪犯減刑條例第3 條所定不得減刑之罪
    名，悉合於減刑條件，故應依上開減刑條例第2 條第1 項第
    3 款之規定予以減刑；至受刑人所為如附表編號3 所示之犯
    行，其犯罪時間雖在96年4 月24日之前，然其曾經臺灣臺北
    地方檢察署於95年3 月8 日發令通緝，於99年4 月28日始經
    緝獲歸案；亦即受刑人並未於96年12月31日以前自動歸案接
    受偵查、審判或執行，依前揭規定，自不得依上開條例予以
    減刑。
  (二)次以，受刑人所犯如附表編號3 所示之罪，雖屬不得減刑之
    罪，然與如附表編號1 、2 所示之罪，合於定執行刑之要件
    ，應與附表編號1 、2 所示之罪定其應執行之刑。而刑法第
    51條關於定執行刑之規定雖業於94年2 月2 日修正公布，並
    自95年7 月1 日施行，然依減刑條例之減刑裁定，並非重新
    判決，故減刑裁定並定應執行刑時，均應依原判決時所應適
    用法律有關定應執行刑之規定，不生新舊法比較適用之問題
    。本件受刑人所犯如附表所示之各罪，犯罪時間均在94年修
    正刑法施行前，參酌前開說明及減刑條例第10條之規定，本
    院為減刑裁定時，仍應適用原判決時所應適用之法律（即94
    年修正前刑法第51條第5 款），定其應執行之刑。
  (三)又受刑人所犯如附表所示之罪，均為最重本刑為5 年以下有
    期徒刑之刑之罪，經減刑後，均為6 月以下有期徒刑之罪，
    依上開減刑條例第9 條之規定，應諭知易科罰金之折算標準
    ，而易科罰金之折算標準，雖亦於上述日期經修正施行，然
    依減刑條例之減刑裁定，係按原判決之宣告刑而減之，並非
    重新判決，故是否得易科罰金、易科罰金之折算標準，均應
    依原判決時所應適用之法律定之，本件受刑人所犯如附表所
    示之罪，均係於94年修正刑法施行前所犯，則本件減刑時之
    是否准予易科罰金、易科罰金折算標準，均應適用修正前刑
    法之規定。再依94年修正前刑法第41條第2 項之規定「併合
    處罰之數罪，均有前項情形，其應執行之刑逾6 月者，亦同
    」，是本件經減刑後所定之應執行刑雖逾6 月，亦得依94年
    修正前刑法第41條第2 項之規定易科罰金。
  (四)另數罪併罰案件，在其應執行之刑未執行完畢前，各案之宣
    告刑均不發生執行完畢之問題。本案附表編號1 、2 所示之
    宣告刑，雖已於94年4 月12日執行完畢，然因與附表編號3
    所示不得減刑之罪刑符合數罪併罰之要件，依上開說明，附
    表編號1 、2 所示罪刑不生執行完畢之問題，依法仍應予以
    減刑，併此敘明。
四、依中華民國96年罪犯減刑條例第2 條第1 項第3 款、第8 條
    第1 項、第3 項、第9 條、第11條、第12條，94年修正前刑
    法第51條第5 款、第41條、廢止前罰金罰鍰提高標準條例第
    2 條、現行法規所定貨幣單位折算新臺幣條例第2 條，裁定
    如主文。
中    華    民    國   100    年    3     月    17    日
                  刑事第五庭法    官  吳佳齡
以上正本證明與原本無異。
對於本件裁定如有不服，應於收受送達後5日內，向本院提出抗
告書狀，敘述抗告之理由，抗告於臺灣高等法院。
中    華    民    國   100    年    3     月    17    日
                            書 記 官  莊智凱
附表：受刑人劉倩妤減刑及定應執行之刑案件一覽表
┌───────┬────────┬────────┬────────┐
│編號          │       1        │        2       │       3        │
├───────┼────────┼────────┼────────┤
│罪名          │  洗錢防制法    │    偽造文書    │    偽造印文    │
├───────┼────────┼────────┼────────┤
│宣告刑        │  有期徒刑6月   │   有期徒刑3月  │   有期徒刑4月  │
│              │                │                │                │
├───────┼────────┼────────┼────────┤
│犯罪日期      │91年底至92年12月│92年7月、8月間  │93年間某日      │
│              │16日            │                │                │
├───────┼────────┼────────┼────────┤
│偵查（自訴）機│基隆地檢92年度偵│基隆地檢92年度偵│桃園地檢99年度偵│
│關年度案號    │字第3864號、93年│字第3864號、93年│緝字第1066號    │
│              │度偵字第1695號  │度偵字第1695號  │                │
├──┬────┼────────┼────────┼────────┤
│最後│法院    │臺灣基隆地方法院│臺灣基隆地方法院│臺灣桃園地方法院│
│事實├────┼────────┼────────┼────────┤
│審  │案號    │93年度訴字第673 │93年度訴字第673 │99年度桃簡字第  │
│    │        │號              │號              │2260號          │
│    ├────┼────────┼────────┼────────┤
│    │判決日期│93年12月28日    │99年12月28日    │99年9月30日     │
├──┼────┼────────┼────────┼────────┤
│確定│法院    │臺灣基隆地方法院│臺灣基隆地方法院│臺灣桃園地方法院│
│判決├────┼────────┼────────┼────────┤
│    │案號    │93年度訴字第673 │93年度訴字第673 │99年度桃簡字第  │
│    │        │號              │號              │2260號          │
│    ├────┼────────┼────────┼────────┤
│    │判決確定│94年2月14日     │94年2月14日     │99年11月8日     │
│    │日期    │                │                │                │
├──┴────┼────────┼────────┼────────┤
│所犯法條      │洗錢防制法第9條 │洗錢防制法第9條 │刑法第212條、第 │
│              │第1項、第12條第1│第1項、第12條第1│218條           │
│              │項              │項              │                │
├───────┼────────┼────────┼────────┤
│合於中華民國96│第2條第1項第3款 │第2條第1項第3款 │不得減刑        │
│年罪犯減刑條例│                │                │                │
├───────┼────────┼────────┼────────┤
│減刑後徒刑、拘│有期徒刑3月     │有期徒刑1月又15 │                │
│役或罰金金額或│                │日              │                │
│褫奪公權期間  │                │                │                │
├───────┼────────┼────────┼────────┤
│  備     註   │基隆地檢94年度執│基隆地檢94年度執│桃園地檢99年度執│
│              │字第477號（編號1│字第477號（編號1│字第15446號     │
│              │、2之罪業經本院 │、2之罪業經本院 │                │
│              │93年度訴字第673 │93年度訴字第673 │                │
│              │號定應執行刑7月 │號定應執行刑7月 │                │
│              │，已執畢）      │，已執畢）      │                │
└───────┴────────┴────────┴────────┘